臺灣臺南地方法院民事裁定  
111年度家護字第944號
聲  請  人  甲○○  住○○市○區○○○路00巷0號0樓之0
相  對  人  乙○○
上列聲請人聲請對相對人核發通常保護令事件，本院裁定如下：
    主      文
聲請駁回。
    理      由
一、按家庭暴力防治法第2條第1款所稱家庭暴力者，指家庭成員
    間實施身體、精神或經濟上之騷擾、控制、脅迫或其他不法
    侵害之行為。即謂因共同生活居住之家庭成員間，所造成之
    暴力行為。且觀諸家庭暴力防治法之立法目的，在於防治家
    庭暴力行為及保護被害人權益，是以家庭暴力事件，常存在
    於行為人對於家庭成員所實施身體、精神或經濟上之騷擾、
    控制、脅迫或其他不法侵害行為，已構成長期性、連續性及
    習慣性之暴力行為，須經由依家庭暴力防治法第14條第1項
    所規定之各款保護令予以排除，以保護被害人、目睹家庭暴
    力兒童及少年或其特定家庭成員，免受繼續之暴力侵害。又
    按「法院於審理終結後，認有家庭暴力之事實且有必要者，
    應依聲請或依職權核發包括下列一款或數款之通常保護令：
    ‧‧‧」，家庭暴力防治法第14條第1項定有明文。是核發通常
    保護令，必須有發生家庭暴力之事實及有核發保護令之必要
    者始足當之。
二、本件聲請意旨略以：兩造曾為同居男女朋友關係。相對人曾
    數次因心情不好或與聲請人吵架，而徒手或持物品對聲請人
    施暴，並辱罵聲請人。其中於民國000年00月0日0時許，相
    對人拿掃把的鐵棍握把攻擊聲請人，並砸菸灰缸，致聲請人
    受有左下背及左臀、右前臂、左大腿、左小腿挫傷，及右腳
    擦傷之傷害。嗣於000年0月間某日，相對人至臺南市○區○○○
    路00巷0號0樓之0聲請人之住處，以滅火器砸大門及門鎖。
    又於000年0月0日，相對人要看聲請人之手機，聲請人不願
    提供密碼，相對人就對聲請人施暴。再於000年0月00日0時
    許，聲請人在臺南市○○區○○路0段00巷00號之0相對人之住處
    睡覺，相對人返家按門鈴及撥打聲請人之電話，聲請人沒有
    回應，過了一段時間，聲請人才去幫相對人開門，相對人一
    見到聲請人，就說他將聲請人的狗丟到馬路上，聲請人找到
    狗後表示要回自己的家，相對人就突然毆打聲請人，後來聲
    請人在臺南市○○路與○○路0段00巷口等計程車時，相對人還
    出來疑似要打聲請人，因當時附近有路人，相對人才離開。
    聲請人為此爰依家庭暴力防治法之規定，聲請核發該法第14
    條第1項第1款、第2款、第4款內容之通常保護令等語。
三、查聲請人主張前開其遭相對人施暴之事實，固據聲請人提出
    臺南市政府警察局第二分局調查筆錄1件、家庭暴力通報表
    影本1件、驗傷診斷書影本2件為證，惟上開調查筆錄及通報
    表乃係依據聲請人單方面之陳述所作成之文書，並非屬聲請
    人指訴以外之獨立證據方法，自不能遽以為有利於聲請人之
    認定，且驗傷診斷書僅能證明聲請人有受傷之情，並不能推
    斷其傷勢必係遭相對人故意施暴所致，是聲請人之主張自難
    遽信為真實。綜上，實難認相對人對於聲請人有長期性、連
    續性及習慣性之實施暴力行為，而認聲請人有繼續遭受相對
    人實施身體或精神上不法侵害行為之急迫危險存在，因此本
    院認目前並無核發保護令之必要，聲請人之聲請，即無理由
    ，應予駁回。
四、爰裁定如主文。
中　　華　　民　　國　　111 　年　　11　　月　　 1　　日
                      家事法庭  法  官　葉惠玲   
以上正本係照原本作成。
如不服本裁定應於送達後10日內向本院提出抗告狀。
中　　華　　民　　國　　111 　年　　11　　月　　1 　　日
                                書記官　陳玉芬